【裁判字號】    98,審簡聲抗,13
【裁判日期】    990226
【裁判案由】    停止執行
【裁判全文】
臺灣臺北地方法院民事裁定          98年度審簡聲抗字第13號
抗  告  人  乙○○
抗  告  人  甲○○
上列當事人間停止執行事件，兩造對於中華民國98年10月21 日
臺灣臺北地方法院臺北簡易庭98年度北簡聲字第179號所為裁定
各自提起抗告，本院裁定如下：
    主  文
兩造抗告均駁回。
原裁定所命抗告人甲○○供擔保之金額，應提高為新臺幣壹拾陸
萬元。
抗告費用由兩造各自負擔。
    理  由
一、抗告人甲○○於原法院聲請意旨略以：伊與債權人乙○○間
    有關本院97年度執助字第7515號強制執行事件（下稱系爭執
    行事件），因伊已提起債務人異議之訴，爰聲請裁定停止執
    行云云。
二、原裁定意旨略以：甲○○之聲請核與強制執行法第18條第2
    項之規定相當，准供擔保新臺幣（下同）145,000 元後，於
    原法院98年度北簡字第28068 號債務人異議之訴事件終結前
    ，停止系爭執行事件之強制執行程序等情。
三、抗告人乙○○抗告意旨略以：甲○○故意不依約給付租金，
    伊持公證書聲請強制執行，甲○○積欠租金期間仍從事營業
    ，卻不接伊之電話，伊所寄存證信函亦遭退回，原裁定准予
    停止執行，有損伊之權益。又如認甲○○聲請停止執行應予
    准許，應以伊聲請強制執行為租金金額1,086,894 元為停止
    執行之擔保金，為此提起抗告等語。
    抗告人甲○○抗告意旨略以：乙○○就同一租賃事件，已向
    本院臺北簡易庭提起98年度北簡字第6407號民事訴訟，現由
    本院98年度簡上字第601 號民事事件審理中，乙○○又在臺
    灣士林地方法院（下稱士林地院）、臺灣臺南地方法院（下
    稱臺南地院）就租金聲請強制執行，意圖獲得租金三倍之利
    益。乙○○於伊於承租房屋前，曾表示可申請合法之餐飲營
    利事業登記證，詎伊承租後裝潢時，臺北市敦南派出所及管
    理員告知地下室曾遭人檢舉，不得為營業使用，且伊申請營
    利事業登記皆未獲准，伊姊曾與乙○○之妻談及地下室不能
    使用租金應予減免，惟未獲回應。乙○○明知系爭房屋不能
    全部合法為營業使用卻未告知伊，致伊加盟裝潢購買設備，
    損失慘重。伊已於另案為抵銷抗辯，主張每月租金應酌減三
    三分之二後為35,000元，並向乙○○請求損害賠償150 萬元
    ，且伊給付之租金包含增建加蓋部分及公用地租金，乙○○
    應返還該部分租金16,800元。再者，伊已繳納三個月租金27
    3, 500元及押租金315,000 元，乙○○並從士林地院執行事
    件取得576,059 元，並於臺南地院執行事件拍賣伊之房屋。
    乙○○已受償1,164,559 元（273,500+315,000+576,05 9）
    ，已超過乙○○聲請強制執行之金額，故乙○○應無損害可
    言，為此聲請酌定供擔保金額為零，爰提起抗告等語。
四、按有回復原狀之聲請，或提起再審或異議之訴，或對於和解
    為繼續審判之請求，或提起宣告調解無效之訴，撤銷調解之
    訴，或對於許可強制執行之裁定提起抗告時，法院因必要情
    形或依聲請定相當並確實之擔保，得為停止強制執行之裁定
    ，強制執行法第18條第2 項定有明文。次按法院依該條項規
    定裁定准許停止強制執行所定之擔保金，係備供債權人因停
    止執行所受損害之賠償，其數額應依標的物停止執行後，債
    權人未能即時受償或利用該標的物所受之損害額，或其因另
    供擔保強制執行所受之損害額定之，非以標的物之價值或其
    債權額為依據（最高法院91年度台抗字第429 號、87年度台
    抗字第529 號、86年度台抗字第442 號裁定意旨參照）。
五、經查，抗告人甲○○已提起債務人異議之訴，核與強制執行
    法第18條第2 項規定相符，則原法院裁定准許甲○○提供擔
    保後，在其與抗告人乙○○間債務人異議之訴（即原法院98
    年度北簡字第28068 號）事件判決確定前，停止系爭執行事
    件之強制執行程序，並無不合，乙○○抗告意旨指摘原裁定
    不當，尚無理由。又乙○○係以公證書為執行名義聲請強制
    執行，命甲○○聲請人應給付966,929 元，經本院調取執行
    卷宗核閱無誤，參諸甲○○提起債務人異議之訴，訴訟標的
    金額未逾150 萬元，參考各級法院辦案期限實施要點規定，
    第一、二審通常程序審判案件之期限分別為1 年4 個月、2
    年，共計3 年4 個月，則兩造間債務人異議之訴審理期限約
    需3 年4 個月，預估為甲○○提起債務人異議之訴獲准停止
    執行因而致乙○○之執行延宕之期間，再以乙○○之系爭債
    權本息按法定利率年息5%計算約為161,155 元（966,929 ×
    5%×（3+4/12）＝161,154.83，元以下四捨五入），取其概
    數16萬元作為乙○○因甲○○提起債務人異議之訴因而停止
    執行致未能即時受償之損害額，認本件擔保金以16萬元為適
    當。
六、綜上，甲○○依強制執行法第18條第2 項規定，聲請原法院
    裁定准許其等提供擔保後，系爭強制執行事件之強制執行程
    序於原法院98年度北簡字第28068 號債務人異議之訴事件終
    結前應暫予停止，有其必要，乙○○提出抗告，請求廢棄原
    裁定，為無理由，應予駁回。惟原法院所定甲○○應提出之
    擔保金額，尚非相當，應增加為16萬元始屬允當，爰將原裁
    定所命擔保金額，變更如主文第2 項所示。至甲○○提出抗
    告，請求廢棄原裁定關於擔保金額部分，裁定減少擔保金額
    為零，為無理由，應予駁回。
七、據上論結，本件兩造之抗告均為無理由，爰裁定如主文。
中    華    民    國    99    年    2     月    26    日
                    民事第六庭審判長法  官  朱漢寶
                                    法  官  黃柄縉
                                    法  官  劉又菁
正本係照原本作成。
本裁定不得抗告。
中    華    民    國    99    年    2     月    26    日
                                    書記官  潘惠海

司法院資訊處製作；財團法人民間司法改革基金會備份。
